# 企业的定期存款属于受限资金吗？

提问人：wuruqitu 时间：2021-01-03 12:33:08
个人以为定期存款若可以提前支取，应当不属于受限资金，求各位大师指导！

回答人：chenyiwei
“受限资金”中的“受限”应是来自于外部的他项权利所导致的限制，如抵押、质押、被查封或冻结等。如果只是合同约定不可提前支取，或者企业自行决定要将其持有至到期，而无其他特殊考虑因素的，则不属于受限资金。